【裁判字號】    89,易,2454
【裁判日期】    890629
【裁判案由】    毒品危害防制條例
【裁判全文】
臺灣高雄地方法院刑事判決                        八十九年度易字第二四五四號
    公  訴  人  臺灣高雄地方法院檢察署檢察官
    被      告  甲○○
右列被告因違反毒品危害防制條例案件，茲經檢察官提起公訴（八十九年度偵緝字第
三八四 號），本院判決如左：
    主  文
甲○○連續施用第二級毒品，處有期徒刑陸月，如易科罰金，以佰元折算壹日。
    事  實
一、甲○○於毒品危害防制條例施行後之民國八十七年間曾因施用毒品案件，經台灣
    高雄地方法院檢察署檢察官聲請本院以八十八年度毒聲字第七五一０號裁定送觀
    察、勒戒後，認無繼續施用毒品之傾向，業經臺灣高雄地方法院檢察署檢察官於
    八十八年十月二十六日以八十八年度毒偵字第一七三一號不起訴處分確定在案。
    其明知安非他命業經公告列為毒品危害防制條例第二條第二項第二款之第二級毒
    品，不得非法持有、施用，竟猶不知悔改，仍基於施用第二級毒品安非他命之概
    括犯意，自八十八年十一月中旬起至八十八年十一月三十日止，連續在其友人洪
    忠宏位於高雄縣鳳山市○○路十九巷二十號住處，將安非他命置於玻璃球吸食器
    內，以火燒烤後吸食其物化氣體之方式，非法吸食安非他命約六、七次。嗣於八
    十八年十一月三十日二十二時十二分許，在高雄縣鳳山市○○○路附近為警查獲
    ，經台灣高雄地方法院檢察署檢察官聲請本院以八十九年度毒聲字第一八一四號
    裁定送觀察、勒戒後，認有繼續施用毒品之傾向。
二、案經高雄縣警察局鳳山分局報請臺灣高雄地方法院檢察署檢察官偵查起訴。
    理  由
一、右揭事實，業據被告甲○○於警、偵訊及本院審理時，坦承不諱，而被告為警查
    獲後所採集之尿液，送請高雄縣衛生局檢驗結果，檢出甲基安非他命陽性反應，
    有該局八十八年十二月十日八十八煙檢字第二八五九號煙毒尿液檢驗成績書一紙
    附卷可稽，被告自白核應與事實相符，堪以採信，其前揭連續非法施用安非他命
    犯行，應堪認定。又被告前於八十七年間曾因施用毒品案件，經台灣高雄地方法
    院檢察署檢察官聲請本院以八十八年度毒聲字第七五一０號裁定送觀察、勒戒後
    ，認無繼續施用毒品之傾向，業經臺灣高雄地方法院檢察署檢察官於八十八年十
    月二十六日以八十八年度毒偵字第一七三一號不起訴處分確定在案等事實，有上
    開不起訴處分書、台灣高等法院被告全國前案記錄表、臺灣高雄地方法院檢察署
    刑案資料查註記錄表各一份在卷可稽。其於五年內再犯本件毒品危害防制條例第
    十條第二項之罪，經本院以八十九年度毒聲字第一八一四號裁定送觀察、勒戒後
    ，認有繼續施用毒品之傾向，此有該所八十九年四月二十日高所坤戒勒字第一六
    九０號函附證明書一紙及本院被告院內索引卡紀錄表可參。被告於五年內再犯毒
    品危害防制條例第十條第二項之罪，事證明確，應依法論科。
二、查安非他命係毒品危害防制條例第二條第二項所稱之第二級毒品，不得持有、施
    用。次按毒品危害防制條例第十條規定，施用第一級、第二級毒品之罪者，檢察
    官應先將被告送勒戒處所觀察、勒戒，經觀察、勒戒後，認無繼續施用毒品傾向
    者，應由檢察官為不起訴處分之裁定。依此為不起訴處分後，五年內再犯第十條
    施用第一級、第二級毒品之罪，經觀察、勒戒後，認有繼續施用毒品之傾向，則
    不適用前開不起訴處分之規定，而應依一般刑事訴訟程序予以起訴論罪科刑，此
    觀諸毒品危害防制條例第二十條第一項、第二項前段、第三項前段規定自明。被
    告前既已因施用毒品案件，經送勒戒處所觀察、勒戒後，認無繼續施用毒品傾向
    ，而為不起訴處分在案，其於五年內再度施用毒品，再經觀察、勒戒後，認有繼
    續施用毒品之傾向，核其所為，係犯毒品危害防制條例第十條第二項之施用第二
    級毒品罪。被告先後多次施用毒品犯行，時間緊接，且反覆為之，所犯又係同一
    罪名之罪，顯係基於概括犯意為之，為連續犯，應依刑法第五十六條規定，以一
    罪論，並加重其刑。公訴人雖僅就被告於查獲當日即八十八年十一月三十日之施
    用犯行（一次）予以起訴，惟經本院審理結果，既認被告係自八十八年十一月中
    旬起即有多次施用毒品犯行，而此部分犯行雖不在公訴人起訴範圍內，惟與起訴
    部分既有連續犯之裁判上一罪之關係，自應為起訴效力所及，本院自得併予審就
    ，附此敘明。再者被告先後非法持有安非他命多次之犯行，亦係基於概括之犯意
    ，本亦應以連續持有論，惟其持有後，進而施用，其持有之低度行為應被施用之
    高度行為所吸收，故不另論其非法持有第二級毒品安非他命罪。爰審酌被告於毒
    品危害防制條例施行後，經觀察、勒戒及不起訴處分後，仍未能戒絕毒品，隨即
    再犯，顯見其無悔改之意，有失政府制定毒品危害防制條例幫助施用毒品者戒毒
    之立法美意，本不宜寬貸，惟念其施用毒品乃自戕一己之身體健康，尚未害及他
    人，且其犯後已坦承犯行，態度良好等一切情狀，量處如主文所示之刑，併諭知
    易科罰金之折算標準。
據上論斷，應依刑事訴訟法第二百九十九條第一項前段，毒品危害防制條例第十條第
二項、第二十條第三項，刑法第十一條、第五十六條、第四十一條，罰金罰鍰提高標
準條例第二條，判決如主文。
中      華      民      國    八十九    年      六      月    二十九    日
                                  臺灣高雄地方法院刑事庭
                                      法  官  陳淑卿
右正本證明與原本無異。
如不服本判決，應於判決送達後十日內，向本院提出上訴狀。
                                      書記官  陳朝宗
中      華      民      國    八十九    年      六      月    二十九    日
附錄本案判決論罪科刑法條：
毒品危害防制條例第十條第二項：
施用第二級毒品者，處三年以下有期徒刑。


司法院資訊處製作；財團法人民間司法改革基金會備份。
